ACORDAO-COMPLETO-2379025

ACÓRDÃO DE RELAÇÃO

ACÓRDÃO DE RELAÇÃO 10884/2019 ATA 38/2019 - SEGUNDA CÂMARA

Acórdão 10884/2019-TCU-Segunda Câmara
	VISTO, relacionado e discutido estes autos de Admissão, de servidores da b Fundação Instituto Brasileiro de Geografia e Estatística, encaminhados a este Tribunal para apreciação na forma da Instrução Normativa TCU 78/2018.
Considerando que nos atos de admissão constantes deste processo foram detectadas a existência dos respectivos desligamentos, conforme verificação da documentação anexada, seja por meio da constatação da existência de ato de desligamento na base Sisac e Siape, ou pela constatação do óbito do servidor;
Considerando o parecer do Ministério Público junto a este Tribunal; 
ACORDAM os Ministros do Tribunal de Contas da União, diante das razões expostas pelo Relator, com fulcro nos arts. 1º, inciso V, e 39, inciso I, ambos da Lei 8.443, de 16 de julho de 1992, c/c os 1º, inciso VIII; 17, II; 62, III; 137, IV; 143, II e 260, do RI/TCU, em:
a) Considerar prejudicado, por perda de objeto, o exame dos atos de pessoal abaixo relacionados cujos efeitos financeiros tenham cessado antes de sua apreciação, por força do art. 7º da Resolução TCU nº 206, de 2007, alterada pela Resolução 237/2010.
b) Informar aos interessados que o presente Acórdão pode ser acessado por meio do endereço eletrônico www.tcu.gov.br/acordaos.
1. Processo TC-Processo 028.550/2019-6 (ATOS DE ADMISSÃO) 
	1.1. Interessados: Ana Caroline Ribeiro da Silva (XXX.412.688-XX) ; Ana Paula de Lima Costa Nogueira (XXX.135.788-XX) ; Andreia Rosana Garofalo Anorozo (XXX.042.728-XX) ; Beatriz de Paula Souza (XXX.996.368-XX) ; Cintia Ferreira Duarte (XXX.441.098-XX) ; Cristian de Lima Correa (XXX.649.481-XX) ; Diego Miguel Mafra (XXX.794.928-XX) ; Eric Perencin Martirani (XXX.094.628-XX) ; Evandro Sampaio Rezende (XXX.797.048-XX) ; Fabiano Bueno Goncalves (XXX.317.848-XX) ; Gessica da Conceicao Oliveira (XXX.546.998-XX) ; Henrique Swiech Filho (XXX.906.699-XX) ; Jose Mauricio Mamede Franco (XXX.121.418-XX) ; Luciana Caetano da Silva (XXX.539.358-XX) ; Luiz Henrique Silva Franco (XXX.353.558-XX) ; Marcia Cristina dos Santos Venturini (XXX.917.138-XX) ; Marcio Rodrigues Alves (XXX.050.668-XX) ; Rafael Ingo de Andrade Peres Goncalves (XXX.585.338-XX) 
	1.2. Órgão/Entidade: Fundação Instituto Brasileiro de Geografia e Estatística
	1.3. Relator: Ministro Raimundo Carreiro
	1.4. Representante do Ministério Público: Procurador Júlio Marcelo de Oliveira
	1.5. Unidade Técnica: Secretaria de Fiscalização de Pessoal (SEFIP) .
	1.6. Representação legal: não há.
	1.7. Determinações/Recomendações/Orientações: não há.

Segunda Câmara

Ana Caroline Ribeiro da Silva (XXX.412.688-XX); Ana Paula de Lima Costa Nogueira (XXX.135.788-XX); Andreia Rosana Garofalo Anorozo (XXX.042.728-XX); Beatriz de Paula Souza (XXX.996.368-XX); Cintia Ferreira Duarte (XXX.441.098-XX); Cristian de Lima Correa (XXX.649.481-XX); Diego Miguel Mafra (XXX.794.928-XX); Eric Perencin Martirani (XXX.094.628-XX); Evandro Sampaio Rezende (XXX.797.048-XX); Fabiano Bueno Goncalves (XXX.317.848-XX); Gessica da Conceicao Oliveira (XXX.546.998-XX); Henrique Swiech Filho (XXX.906.699-XX); Jose Mauricio Mamede Franco (XXX.121.418-XX); Luciana Caetano da Silva (XXX.539.358-XX); Luiz Henrique Silva Franco (XXX.353.558-XX); Marcia Cristina dos Santos Venturini (XXX.917.138-XX); Marcio Rodrigues Alves (XXX.050.668-XX); Rafael Ingo de Andrade Peres Goncalves (XXX.585.338-XX)

RAIMUNDO CARREIRO

não há.

Procurador Júlio Marcelo de Oliveira

ATOS DE ADMISSÃO (ADS)

Secretaria de Fiscalização de Pessoal (SEFIP).